【裁判字號】    98,上易,393
【裁判日期】    980629
【裁判案由】    侵占
【裁判全文】
臺灣高等法院臺南分院刑事判決         98年度上易字第393號
上  訴  人
即  被  告  甲○○
上列上訴人因業務侵占案件，不服臺灣臺南地方法院九十八年度
易字第五九號中華民國九十八年四月六日第一審判決（起訴案號
：臺灣臺南地方法院檢察署九十七年度偵字第七九九三號），提
起上訴，本院判決如下：
    主  文
上訴駁回。
    理  由
一、按刑事訴訟法第三百六十一條第一項規定「不服地方法院之
    第一審判決而上訴者，應向管轄第二審之高等法院為之。」
    ，而民國九十六年六月十五日修正，同年七月四日生效施行
    之同條第二項並規定「上訴書狀應敘述具體理由。」，此屬
    法律上應具備之程式。又同法第三百六十二條、第三百六十
    七條前段分別規定「原審法院認為上訴不合法律上之程式或
    法律上不應准許或其上訴權已經喪失者，應以裁定駁回之。
    」、「第二審法院認為上訴有第三百六十二條前段之情形者
    ，應以判決駁回之。」。而所謂不服第一審判決之「具體理
    由」，必係依據卷內既有訴訟資料或提出新事證，指摘或表
    明第一審判決有何採證認事、用法或量刑等足以影響判決本
    旨之不當或違法，而構成應予撤銷之具體事由，始克當之（
    例如：依憑證據法則具體指出所採證據何以不具證據能力，
    或依憑卷證資料，明確指出所為證據證明力之判斷如何違背
    經驗、論理法則）；倘僅泛言原判決認定事實錯誤、違背法
    令、量刑失之過重或輕縱，而未依上揭意旨指出具體事由，
    或形式上雖已指出具體事由，然該事由縱使屬實，亦不足以
    認為原判決有何不當或違法者（例如：對不具有調查必要性
    之證據，法院未依聲請調查亦未說明理由，或援用證據不當
    ，但除去該證據仍應為同一事實之認定），皆難謂係具體理
    由，俾與第二審上訴制度旨在請求第二審法院撤銷、變更第
    一審不當或違法之判決，以實現個案救濟之立法目的相契合
    ，並節制濫行上訴（最高法院九十七年度臺上字第八九二號
    刑事判決意旨參照）。
二、本件上訴人即被告上訴理由僅略稱：被告已與廠商及興美保
    全公司協調還款事宜，是否能請法官重新量刑云云。經查，
    本件原判決認定被告有如起訴書所載之犯罪事實，業已敘明
    係依憑被告於偵查及原審之自白，核與興美保全公司經理張
    進生於之指訴、證人即唐邦大樓公寓大廈管理委員會財務委
    員莊惠英之指證情節相符，並有唐邦大樓公寓大廈管理委員
    會活期存款存摺影本在卷可稽，因認被告犯有刑法第三百三
    十六條第二項之業務侵占罪二次，而分別量處有期徒刑各六
    月，應執行有期徒刑十月，從形式上觀察，原判決並無何採
    證認事、用法等足以影響判決本旨之不當或違法。而被告上
    訴意旨復未依據卷內既有訴訟資料或提出新事證，指摘或表
    明第一審判決有何採證認事、用法或量刑等足以影響判決本
    旨之不當或違法，而構成應予撤銷之具體事由，揆諸上開法
    條規定及最高法院判決意旨，難認上訴合法，應予駁回，並
    不經言詞辯論為之。至於九十八年六月十九日公布釋字六六
    二號大法官解釋，認為數宣告刑均未逾徒刑六月，而應執行
    刑逾徒刑六月，仍得易科，係屬實體問題，且為原判決於九
    十八年四月六日宣判時所無，自不影響本件上訴理由不具體
    之認定，併此敘明。
三、依刑事訴訟法第三百六十七條前段、第三百七十二條，判決
    如主文。
中    華    民    國    98    年    6     月    29    日
                  刑事第六庭  審判長法  官  董武全
                                    法  官  曾文欣
                                    法  官  杭起鶴
以上正本證明與原本無異。
不得上訴。
                                    書記官  魏安里
中    華    民    國    98    年    7     月    2     日


司法院資訊處製作；財團法人民間司法改革基金會備份。
